test/src/gt-norm-yamls/N-kol_gt-norm.yaml
Config:
  hfst:
    Gen: ../../../src/generator-gt-norm.hfst
    Morph: ../../../src/analyser-gt-norm.hfst
  xerox:
    Gen: ../../../src/generator-gt-norm.xfst
    Morph: ../../../src/analyser-gt-norm.xfst
    App: lookup

Tests:


  Noun - кол: # Noun 'fish'

     кол+Hom1+N+Sg+Nom: кол
     кол+Hom1+N+Sg+Gen: колын
     кол+Hom1+N+Sg+Dat: коллан
     кол+Hom1+N+Sg+Acc: колым
     кол+Hom1+N+Sg+Cmpr: колла
     кол+Hom1+N+Sg+Com: колге
     кол+Hom1+N+Sg+Ine: колышто
     кол+Hom1+N+Sg+Ill: [колышко, колыш]
     кол+Hom1+N+Sg+Lat: колеш
     кол+Hom1+N+Sg+Abe: колде

     кол+Hom1+N+LocPl+Nom: колла
     кол+Hom1+N+LocPl+Ine: коллаште
     кол+Hom1+N+LocPl+Ill: [коллашке, коллаш]
     кол+Hom1+N+LocPl+Lat: коллаш

     кол+Hom1+N+AssocPl+Nom: колмыт
     кол+Hom1+N+AssocPl+Gen: колмытын
     кол+Hom1+N+AssocPl+Dat: колмытлан
     кол+Hom1+N+AssocPl+Acc: колмытым
     кол+Hom1+N+AssocPl+Cmpr: колмытла
     кол+Hom1+N+AssocPl+Com: колмытге
     кол+Hom1+N+AssocPl+Ine: колмытыште
     кол+Hom1+N+AssocPl+Ill: [колмытышке, колмытыш]
     кол+Hom1+N+AssocPl+Lat: колмытеш
     кол+Hom1+N+AssocPl+Abe: колмытде

     кол+Hom1+N+Pl+Nom: [кол-влак, кол-шамыч]
     кол+Hom1+N+Pl+Gen: [кол-влакын, кол-шамычын]
     кол+Hom1+N+Pl+Dat: [кол-влаклан, кол-шамычлан]
     кол+Hom1+N+Pl+Acc: [кол-влакым, кол-шамычым]
     кол+Hom1+N+Pl+Cmpr: [кол-влакла, кол-шамычла]
     кол+Hom1+N+Pl+Com: [кол-влакге, кол-шамычге]
     кол+Hom1+N+Pl+Ine: [кол-влакыште, кол-шамычыште]
     кол+Hom1+N+Pl+Ill: [кол-влакышке, кол-шамычышке, кол-влакыш, кол-шамычыш]
     кол+Hom1+N+Pl+Lat: [кол-влакеш, кол-шамычеш]
     кол+Hom1+N+Pl+Abe: [кол-влакде, кол-шамычде]

     кол+Hom1+N+Sg+PxSg1+Nom: колем
     кол+Hom1+N+Sg+PxSg1+Gen: колемын
     кол+Hom1+N+Sg+PxSg1+Dat: [колемлан, колланем]
     кол+Hom1+N+Sg+PxSg1+Acc: колемым
     кол+Hom1+N+Sg+PxSg1+Cmpr: [колемла, коллам]
     кол+Hom1+N+Sg+PxSg1+Com: колемге
     кол+Hom1+N+Sg+PxSg1+Ine: колыштем
     кол+Hom1+N+Sg+PxSg1+Ill: колышкем
     кол+Hom1+N+Sg+PxSg1+Lat: колешем
     кол+Hom1+N+Sg+PxSg1+Abe: колемде

     кол+Hom1+N+Sg+PxSg2+Nom: колет
     кол+Hom1+N+Sg+PxSg2+Gen: колетын
     кол+Hom1+N+Sg+PxSg2+Dat: [колетлан, колланет]
     кол+Hom1+N+Sg+PxSg2+Acc: колетым
     кол+Hom1+N+Sg+PxSg2+Cmpr: [колетла, коллат]
     кол+Hom1+N+Sg+PxSg2+Com: колетге
     кол+Hom1+N+Sg+PxSg2+Ine: колыштет
     кол+Hom1+N+Sg+PxSg2+Ill: колышкет
     кол+Hom1+N+Sg+PxSg2+Lat: колешет 
     кол+Hom1+N+Sg+PxSg2+Abe: колетде

     кол+Hom1+N+Sg+PxSg3+Nom: колжо
     кол+Hom1+N+Sg+PxSg3+Gen: колжын
     кол+Hom1+N+Sg+PxSg3+Dat: [колжылан, колланже]
     кол+Hom1+N+Sg+PxSg3+Acc: колжым
     кол+Hom1+N+Sg+PxSg3+Cmpr: [колжыла, коллаже]
     кол+Hom1+N+Sg+PxSg3+Com: колжыге
     кол+Hom1+N+Sg+PxSg3+Ine: колыштыжо
     кол+Hom1+N+Sg+PxSg3+Ill: колышкыжо
     кол+Hom1+N+Sg+PxSg3+Lat: колешыже 
     кол+Hom1+N+Sg+PxSg3+Abe: колжыде

     кол+Hom1+N+Sg+PxPl1+Nom: колна
     кол+Hom1+N+Sg+PxPl1+Gen: колнан
     кол+Hom1+N+Sg+PxPl1+Dat: [колналан, колланна]
     кол+Hom1+N+Sg+PxPl1+Acc: колнам
     кол+Hom1+N+Sg+PxPl1+Cmpr: [колнала, коллана]
     кол+Hom1+N+Sg+PxPl1+Com: колнаге
     кол+Hom1+N+Sg+PxPl1+Ine: колыштына 
     кол+Hom1+N+Sg+PxPl1+Ill: колышкына 
     кол+Hom1+N+Sg+PxPl1+Lat: колешна 
     кол+Hom1+N+Sg+PxPl1+Abe: колнаде

     кол+Hom1+N+Sg+PxPl2+Nom: колда
     кол+Hom1+N+Sg+PxPl2+Gen: колдан
     кол+Hom1+N+Sg+PxPl2+Dat: [колдалан, колланда]
     кол+Hom1+N+Sg+PxPl2+Acc: колдам
     кол+Hom1+N+Sg+PxPl2+Cmpr: [колдала, коллада]
     кол+Hom1+N+Sg+PxPl2+Com: колдаге
     кол+Hom1+N+Sg+PxPl2+Ine: колыштыда
     кол+Hom1+N+Sg+PxPl2+Ill: колышкыда
     кол+Hom1+N+Sg+PxPl2+Lat: колешда
     кол+Hom1+N+Sg+PxPl2+Abe: колдаде

     кол+Hom1+N+Sg+PxPl3+Nom: колышт
     кол+Hom1+N+Sg+PxPl3+Gen: колыштын
     кол+Hom1+N+Sg+PxPl3+Dat: [колыштлан, колланышт]
     кол+Hom1+N+Sg+PxPl3+Acc: колыштым
     кол+Hom1+N+Sg+PxPl3+Cmpr: [колыштла, коллашт]
     кол+Hom1+N+Sg+PxPl3+Com: колыштге
     кол+Hom1+N+Sg+PxPl3+Ine: колыштышт
     кол+Hom1+N+Sg+PxPl3+Ill: колышкышт
     кол+Hom1+N+Sg+PxPl3+Lat: колешышт 
     кол+Hom1+N+Sg+PxPl3+Abe: колыштде

     кол+Hom1+N+Pl+PxSg1+Nom: [кол-влакем, кол-шамычем, колем-влак, колем-шамыч]
     кол+Hom1+N+Pl+PxSg1+Gen: [кол-влакемын, кол-шамычемын, колем-влакын, колем-шамычын]
     кол+Hom1+N+Pl+PxSg1+Dat: [кол-влакемлан, кол-шамычемлан, колем-влаклан, колем-шамычлан, кол-влакланем, кол-шамычланем]
     кол+Hom1+N+Pl+PxSg1+Acc: [кол-влакемым, кол-шамычемым, колем-влакым, колем-шамычым]
     кол+Hom1+N+Pl+PxSg1+Cmpr: [кол-влакемла, кол-шамычемла, колем-влакла, колем-шамычла, кол-влаклам, кол-шамычлам]
     кол+Hom1+N+Pl+PxSg1+Com: [кол-влакемге, кол-шамычемге, колем-влакге, колем-шамычге]
     кол+Hom1+N+Pl+PxSg1+Ine: [кол-влакыштем, кол-шамычыштем, колем-влакыште, колем-шамычыште]
     кол+Hom1+N+Pl+PxSg1+Ill: [кол-влакышкем, кол-шамычышкем, колем-влакышке, колем-шамычышке, колем-влакыш, колем-шамычыш]
     кол+Hom1+N+Pl+PxSg1+Lat: [кол-влакешем, кол-шамычешем, колем-влакеш, колем-шамычеш] 
     кол+Hom1+N+Pl+PxSg1+Abe: [кол-влакемде, кол-шамычемде, колем-влакде, колем-шамычде]

     кол+Hom1+N+Pl+PxSg2+Nom: [кол-влакет, кол-шамычет, колет-влак, колет-шамыч]
     кол+Hom1+N+Pl+PxSg2+Gen: [кол-влакетын, кол-шамычетын, колет-влакын, колет-шамычын]
     кол+Hom1+N+Pl+PxSg2+Dat: [кол-влакетлан, кол-шамычетлан, колет-влаклан, колет-шамычлан, кол-влакланет, кол-шамычланет]
     кол+Hom1+N+Pl+PxSg2+Acc: [кол-влакетым, кол-шамычетым, колет-влакым, колет-шамычым]
     кол+Hom1+N+Pl+PxSg2+Cmpr: [кол-влакетла, кол-шамычетла, колет-влакла, колет-шамычла, кол-влаклат, кол-шамычлат]
     кол+Hom1+N+Pl+PxSg2+Com: [кол-влакетге, кол-шамычетге, колет-влакге, колет-шамычге]
     кол+Hom1+N+Pl+PxSg2+Ine: [кол-влакыштет, кол-шамычыштет, колет-влакыште, колет-шамычыште]
     кол+Hom1+N+Pl+PxSg2+Ill: [кол-влакышкет, кол-шамычышкет, колет-влакышке, колет-шамычышке, колет-влакыш, колет-шамычыш]
     кол+Hom1+N+Pl+PxSg2+Lat: [кол-влакешет, кол-шамычешет, колет-влакеш, колет-шамычеш]
     кол+Hom1+N+Pl+PxSg2+Abe: [кол-влакетде, кол-шамычетде, колет-влакде, колет-шамычде]

     кол+Hom1+N+Pl+PxSg3+Nom: [кол-влакше, кол-шамычше, колжо-влак, колжо-шамыч]
     кол+Hom1+N+Pl+PxSg3+Gen: [кол-влакшын, кол-шамычшын, колжо-влакын, колжо-шамычын]
     кол+Hom1+N+Pl+PxSg3+Dat: [кол-влакшылан, кол-шамычшылан, колжо-влаклан, колжо-шамычлан, кол-влакланже, кол-шамычланже]
     кол+Hom1+N+Pl+PxSg3+Acc: [кол-влакшым, кол-шамычшым, колжо-влакым, колжо-шамычым]
     кол+Hom1+N+Pl+PxSg3+Cmpr: [кол-влакшыла, кол-шамычшыла, колжо-влакла, колжо-шамычла, кол-влаклаже, кол-шамычлаже]
     кол+Hom1+N+Pl+PxSg3+Com: [кол-влакшыге, кол-шамычшыге, колжо-влакге, колжо-шамычге]
     кол+Hom1+N+Pl+PxSg3+Ine: [кол-влакыштыже, кол-шамычыштыже, колжо-влакыште, колжо-шамычыште]
     кол+Hom1+N+Pl+PxSg3+Ill: [кол-влакышкыже, кол-шамычышкыже, колжо-влакышке, колжо-шамычышке, колжо-влакыш, колжо-шамычыш]
     кол+Hom1+N+Pl+PxSg3+Lat: [кол-влакешыже, кол-шамычешыже, колжо-влакеш, колжо-шамычеш]
     кол+Hom1+N+Pl+PxSg3+Abe: [кол-влакшыде, кол-шамычшыде, колжо-влакде, колжо-шамычде]

     кол+Hom1+N+Pl+PxPl1+Nom: [кол-влакна, кол-шамычна, колна-влак, колна-шамыч]
     кол+Hom1+N+Pl+PxPl1+Gen: [кол-влакнан, кол-шамычнан, колна-влакын, колна-шамычын]
     кол+Hom1+N+Pl+PxPl1+Dat: [кол-влакналан, кол-шамычналан, колна-влаклан, колна-шамычлан, кол-влакланна, кол-шамычланна]
     кол+Hom1+N+Pl+PxPl1+Acc: [кол-влакнам, кол-шамычнам, колна-влакым, колна-шамычым]
     кол+Hom1+N+Pl+PxPl1+Cmpr: [кол-влакнала, кол-шамычнала, колна-влакла, колна-шамычла, кол-влаклана, кол-шамычлана]
     кол+Hom1+N+Pl+PxPl1+Com: [кол-влакнаге, кол-шамычнаге, колна-влакге, колна-шамычге]
     кол+Hom1+N+Pl+PxPl1+Ine: [кол-влакыштына, кол-шамычыштына, колна-влакыште, колна-шамычыште]
     кол+Hom1+N+Pl+PxPl1+Ill: [кол-влакышкына, кол-шамычышкына, колна-влакышке, колна-шамычышке, колна-влакыш, колна-шамычыш]
     кол+Hom1+N+Pl+PxPl1+Lat: [кол-влакешна, кол-шамычешна, колна-влакеш, колна-шамычеш] 
     кол+Hom1+N+Pl+PxPl1+Abe: [кол-влакнаде, кол-шамычнаде, колна-влакде, колна-шамычде]

     кол+Hom1+N+Pl+PxPl2+Nom: [кол-влакда, кол-шамычда, колда-влак, колда-шамыч]
     кол+Hom1+N+Pl+PxPl2+Gen: [кол-влакдан, кол-шамычдан, колда-влакын, колда-шамычын]
     кол+Hom1+N+Pl+PxPl2+Dat: [кол-влакланда, кол-шамычланда, колда-влаклан, колда-шамычлан, кол-влакдалан, кол-шамычдалан]
     кол+Hom1+N+Pl+PxPl2+Acc: [кол-влакдам, кол-шамычдам, колда-влакым, колда-шамычым]
     кол+Hom1+N+Pl+PxPl2+Cmpr: [кол-влакдала, кол-шамычдала, колда-влакла, колда-шамычла, кол-влаклада, кол-шамычлада]
     кол+Hom1+N+Pl+PxPl2+Com: [кол-влакдаге, кол-шамычдаге, колда-влакге, колда-шамычге]
     кол+Hom1+N+Pl+PxPl2+Ine: [кол-влакыштыда, кол-шамычыштыда, колда-влакыште, колда-шамычыште]
     кол+Hom1+N+Pl+PxPl2+Ill: [кол-влакышкыда, кол-шамычышкыда, колда-влакышке, колда-шамычышке, колда-влакыш, колда-шамычыш]
     кол+Hom1+N+Pl+PxPl2+Lat: [кол-влакешда, кол-шамычешда, колда-влакеш, колда-шамычеш] 
     кол+Hom1+N+Pl+PxPl2+Abe: [кол-влакдаде, кол-шамычдаде, колда-влакде, колда-шамычде]

     кол+Hom1+N+Pl+PxPl3+Nom: [кол-влакышт, кол-шамычышт, колышт-влак, колышт-шамыч]
     кол+Hom1+N+Pl+PxPl3+Gen: [кол-влакыштын, кол-шамычыштын, колышт-влакын, колышт-шамычын]
     кол+Hom1+N+Pl+PxPl3+Dat: [кол-влакыштлан, кол-шамычыштлан, колышт-влаклан, колышт-шамычлан, кол-влакланышт, кол-шамычланышт]
     кол+Hom1+N+Pl+PxPl3+Acc: [кол-влакыштым, кол-шамычыштым, колышт-влакым, колышт-шамычым]
     кол+Hom1+N+Pl+PxPl3+Cmpr: [кол-влакыштла, кол-шамычыштла, колышт-влакла, колышт-шамычла, кол-влаклашт, кол-шамычлашт]
     кол+Hom1+N+Pl+PxPl3+Com: [кол-влакыштге, кол-шамычыштге, колышт-влакге, колышт-шамычге]
     кол+Hom1+N+Pl+PxPl3+Ine: [кол-влакыштышт, кол-шамычыштышт, колышт-влакыште, колышт-шамычыште] 
     кол+Hom1+N+Pl+PxPl3+Ill: [кол-влакышкышт, кол-шамычышкышт, колышт-влакышке, колышт-шамычышке, колышт-влакыш, колышт-шамычыш] 
     кол+Hom1+N+Pl+PxPl3+Lat: [кол-влакешышт, кол-шамычешышт, колышт-влакеш, колышт-шамычеш] 
     кол+Hom1+N+Pl+PxPl3+Abe: [кол-влакыштде, кол-шамычыштде, колышт-влакде, колышт-шамычде]
